臺中高等行政法院裁定
　　　　　　　　　　　　　　　　　　 95年度訴字第00020號
原　　　告　甲○○
　　　　　　乙○○
　　　　　　丙○○
被　　　告　臺中縣政府
代　表　人　丁○○
被　　　告　臺中縣大雅鄉戶政事務所
代　表　人　戊○○
被　　　告　己○○
上列當事人間因損害賠償事件，原告不服內政部中華民國94年12
月7日台內訴字第0940007290號訴願決定，提起行政訴訟，本院
裁定如下︰
　　主  文
原告之訴駁回。
訴訟費用由原告負擔。
　　理  由
一、按「原告之訴，有左列各款情形之一者，行政法院應以裁定
    駁回之。一、訴訟事件不屬行政法院之權限者。．．．十、
    起訴不備其他要件者。」行政訴訟法第107條第1項第1款、
    第10款定有明文。
二、本件原告起訴意旨略以：
    1.依台灣省政府74年7月5日府訴一字第55148號訴願決定書
      ，被告臺中縣政府已重劃撤銷確定，此重劃權歸土地物權
      執掌於法律上土地所有權人是頭家，有否決逕行權，有憲
      法第7條權利。原告甲○○部分，依70年7月29日契約第8
      項「因非其原有土地位置」憑證重劃條例，無拘束權履行
      承諾數。乙○○、丙○○部分，被告臺中縣政府變造前揭
      契約即重劃臨時土地登記簿依法無權應賠償，因被告臺中
      縣政府等對重劃臨時所有權人土地登記簿，有任何意依法
      應循司法途徑，否則無權變造、竊地，被告臺中縣政府負
      侵權損害賠償。
    2.乙○○、丙○○部分，被告臺中縣政府勾結內政部，內政
      部92年12月30日內受中辦地字第0920021212號，無法拔除
      其法律效力。重申行使民事訴訟法第221條第1項、第233
      條第1項、第397條第1項請判決如聲明。
    3.被告己○○勾結臺中縣大雅鄉公所官員竊發原告張啟瑞「
      印鑑證明」事件，補呈台灣台中地方法院檢察署95年度他
      字第228號偽造文書案件刑事告訴狀，請調閱全部卷宗。
      並調閱76年度訴第3897號迄今歷案卷宗、91年度執律字第
      7454號、提存所78年度存字第759號、異議之訴91年度訴
      字第4051號、93年度訴字第760號、93年度上字第294號等
      歷案卷宗。
    4.爰請求判決(1)被告臺中縣政府應給付重劃完成歷今訴訟律
      師酬金新台幣（下同）5萬元罰1000倍計5千萬元，及自95
      年l月l日起至清償日止按年利率5%之利息。(2)被告臺中縣
      政府應給付重劃迄今24年慰勞金l億元。(3)台灣省政府74
      年7月5日府訴一字第55148號訴願決定書已重劃撤銷確定
      ，被告臺中縣政府拒核發土地權狀，應返還原告甲○○原
      耕位置持分面積。原告乙○○應交返還原告丙○○0.0414
      公頃，被告臺中縣政府應負侵權損害賠償。(4)被告臺中縣
      政府應返還擔保金債款並自79年6月10日起自清償日止按
      年利率5%加計利息。(5)被告臺中縣政府無法返還重劃前農
      水路用地應賠償漢藥材枝子80株每株9萬元計算，共720萬
      元予原告甲○○，及自70年l月l日起至95年1月l日止計24
      年每年720萬元租賃計算賠償l億7680萬元整。(6)被告臺中
      縣政府未完成重劃義務應按重劃前面積2分餘地依漢藥材
      枝子2120株，每株9萬元計算，共l億9080萬元整予原告甲
      ○○，並自70年7月29日起至清償日止按年利率5%加計利
      息。(7)被告臺中縣政府應負配地辱法對自強段2011地號付
      50OO萬元供原告甲○○解決道路阻塞費用。(8)被告臺中縣
      政府、大雅戶政事務所、己○○賊變70年7月29日契約重
      劃臨時土地登記簿第2項0.0377公頃，應塗消返還原告乙
      ○○，若拒絕塗銷，應賠償41億1684萬元。(9)被告臺中縣
      政府遮法竊地0.0038公頃曲稱0.0040公頃詐賣原告丙○○
      ，應給付4億3680萬元整賠償等語。
三、經查，本件被告臺中縣政府於70年間辦理員林農地重劃，原
    告於重劃土地分配成果公告期間向被告臺中縣政府提出異議
    ，案經被告臺中縣政府邀集原告及相關共有人於70年7月29
    日召開協調會，並達成協議，有作成協議紀錄可稽。嗣原告
    丙○○以89年9月2日異議書向被告臺中縣政府指陳另一原告
    乙○○依70年7月29日協調會議紀錄第二項記載應交還自強
    段0.0414公頃土地等語，經被告臺中縣政府以89年9月11日
    89府地劃字第244326號函復原告：「．．．二、按首揭協調
    會議紀錄第二點後段略以：『．．．由乙○○提供0.0377公
    頃（原0.0414公頃係乙○○蓋章更正）仍以公告時分配名義
    調整在台端（即丙○○）所配（同段2260號邊）土地邊，俟
    重新登記時由雙方辦理移轉登記，本府不負責移轉手續。』
    。是以，本案係屬私權關係，應由台端等雙方循依協議內容
    自行辦理。」原告乙○○及丙○○不服，提起訴願，案經內
    政部審查，以上開函非行政處分為由，以93年6月7日台內訴
    字第0920008638號訴願決定不受理。原告乙○○及丙○○不
    服，向本院提起行政訴訟，請求撤銷訴願決定及原處分撤銷
    ，同時請求被告臺中縣政府及被告己○○返還土地並予賠償
    。嗣原告以被告臺中縣政府應返還重劃前大雅鄉○○○段68
    地號面積0.1308公頃為由，分別於93年11月10日、93年12月
    28日及94年1月24日向被告臺中縣政府提起異議。被告臺中
    縣政府則以93年12月21日府地劃字第0930325019號函、94年
    1月18日府地劃字第0930342864號函及94年2月4日府地劃字
    第0000031573號函復原告略謂，全案刻尚由台中高等行政法
    院審理中，請待判決據處等語。原告不服，提起訴願，請求
    返還重劃前之土地，否則以整地費加計利息賠償，並按短配
    面積0.1308公頃自70年迄今50期稻作賠償至清償日止累算。
    然查，上開函內容僅係被告針對原告陳情事項告知全案正由
    本院審理中，請待判決據處之觀念通知，並未對外發生具體
    法律效果，核非行政處分，訴願決定以上開函非屬行政處分
    ，不予受理，即無不合。況原告就協議內容之履行有所爭議
    ，係屬私權關係，如有發生爭執，屬於民事訴訟範圍，應向
    普通法院訴請裁判，亦非屬行政爭訟範圍，原告提起行政訴
    訟，顯非合法，應予駁回。又原告依民法第184、185、186
    條侵權行為及國家賠償法第2條之規定請求損害賠償部分，
    非屬行政法院之權限，應向普通法院起訴請求，此部分向本
    院提起行政訴訟，即非合法，應併予駁回。本件既經程序駁
    回，則實體上之理由，自無審究及調閱卷宗之必要，併予敘
    明。
四、依行政訴訟法第107條第1項第1款、第10款、第104條、民事
    訴訟法第95條、第85條第1項前段，裁定如主文。
中　　華　　民　　國　　96　　年　 　1　　月　 31  　 日
                第二庭審判長法  官　胡　國　棟
                            法  官　莊　金　昌
                            法  官　林　秋　華
以上正本證明與原本無異。
如不服本裁定，應於裁定送達後10日內以書狀敘明理由，經本院
向最高行政法院提起抗告（須依對造人數附具繕本）；並應預繳
送達用雙掛號郵票390元（34元及5元郵票各10份)。
中　　華　　民　　國　　96　　年　　2　　月　   6　   日
                            書記官  黃  靜  華
